【裁判字號】    97,審訴,5937
【裁判日期】    980430
【裁判案由】    毒品危害防制條例等
【裁判全文】
臺灣高雄地方法院刑事判決            97年度審訴字第5937號
公  訴  人  臺灣高雄地方法院檢察署檢察官
被      告  甲○○
上列被告因毒品危害防制條例等案件，經檢察官提起公訴（97年
度偵字第28306 號、97年度毒偵字第8698號、第8749號），本院
改依簡式審判程序審理，判決如下：
    主  文
甲○○施用第一級毒品，累犯，處有期徒刑捌月，扣案如附表編
號1 所示之物沒收銷燬之，扣案如附表編號2 所示之物沒收；又
犯毀壞安全設備竊盜罪，累犯，處有期徒刑柒月；又施用第一級
毒品，累犯，處有期徒刑捌月，扣案如附表編號3 、4 所示之物
沒收銷燬之。應執行有期徒刑壹年陸月，扣案如附表編號1 、3
、4 所示之物沒收銷燬之，扣案如附表編號2 所示之物沒收。
    事  實
一、甲○○曾因施用毒品案件，經本院以90年度毒聲字第3283號
    裁定送觀察、勒戒後，於民國90年8 月9 日因無繼續施用毒
    品傾向釋放。嗣其於前開觀察、勒戒執行完畢釋放後5 年內
    ，再犯施用毒品案件，經臺灣臺南地方法院以94年度訴字第
    558 號判決，判處有期徒刑10月、4 月確定，及經本院以95
    年度訴字第3310號判決，判處有期徒刑7 月確定，另因竊盜
    案件，經本院以94年度簡字第4196號判決，判處有期徒刑5
    月確定，嗣經本院以96年度聲減字第2628號裁定，就上開案
    件予以減刑，並就臺灣臺南地方法院94年度訴字第558 號、
    本院94年度簡字第4196號2 案，定應執行刑為有期徒刑8 月
    ，入監執行後，於96年9 月30日執行完畢。詎仍不知悔改及
    戒絕毒癮：
(一)、其明知海洛因經公告列為毒品危害防制條例第2 條第2 項第
    1 款之第一級毒品，不得非法持有、施用，猶基於施用第一
    級毒品海洛因之犯意，於97年10月1 日上午8 時30分許，在
    高雄縣岡山鎮○○○路之文化中心廁所內，以將第一級毒品
    海洛因加水置於針筒內注射手臂血管之方式，施用第一級毒
    品海洛因1 次。
(二)、其基於意圖為自己不法所有之犯意，於97年10月1 日下午5
    時40分許，騎乘車牌號碼253-CET 號重型機車，至位在高雄
    縣岡山鎮○○路100 號對面之貨櫃屋工寮，徒手破壞屬於安
    全設備之門鎖後，進入該貨櫃屋內，竊取乙○○所有之機械
    廢鐵一批（共重50公斤）、鐵片10片（共重30公斤）得手。
    嗣於同日下午6 時許，其甫欲將竊得之上開物品載離該處而
    前往資源回收場變賣之際，為巡邏員警當場查獲並將其逮捕
    。之後在高雄縣政府警察局岡山分局前峰派出所製作警詢筆
    錄過程中，甲○○因毒癮發作，乃要求其女友楊月香（由檢
    察官另行處理），利用前往探望之機會，將其於97年10月1
    日上午8 時30分許尚未吸食完畢之如附表編號1 所示第一級
    毒品海洛因，及當時使用之如附表編號2 所示注射針筒，夾
    帶至派出所內俾其施用解癮，然尚未施用之際，即為警發覺
    ，並扣得如附表編號1 、2 所示之物，復採其尿液送驗，因
    而查悉上情。
(三)、其另基於施用第一級毒品海洛因之犯意，於97年10月6 日下
    午5 時許回溯24小時內之某時點，在上開文化中心廁所內，
    以將第一級毒品海洛因加水置於針筒內注射手臂血管之方式
    ，施用第一級毒品海洛因1 次。嗣於97年10月6 日下午4 時
    20分許，其行經高雄市楠梓區翠屏里活動中心，因形跡可疑
    為警盤查，並當場扣得如附表編號3 、4 所示之物，復採其
    尿液送驗，因而查悉上情。
二、案經高雄縣政府警察局岡山分局報請臺灣高雄地方法院檢察
    署檢察官偵查起訴。
    理  由
一、按本件被告甲○○所犯係死刑、無期徒刑、最輕本刑為3 年
    以上有期徒刑以外之罪，其於準備程序就被訴事實為有罪之
    陳述，經受命法官告知簡式審判程序之旨，並聽取其與公訴
    人之意見後，本院認無不得或不宜改依簡式審判程序進行之
    處，爰依刑事訴訟法第273 條之1 第1 項、第284 條之1 ，
    裁定本件由受命法官獨任進行簡式審判程序，合先敘明。
二、前揭犯罪事實，業據被告於本院審理中坦承不諱，核與被害
    人乙○○於警詢中（見警1 卷第7 至9 頁）、證人楊月香於
    警詢、偵訊中（見警2 卷第13至16頁、偵2 卷第6 、7 頁）
    所述情節相符，並有被害人乙○○出具之贓物認領保管單在
    卷可稽（見警1 卷第14頁），又被告前開2 次為警查獲後，
    經採集尿液送檢之檢驗結果，均呈施用第一級毒品海洛因後
    所會產生之嗎啡陽性反應，有臺灣檢驗科技股份有限公司97
    年10月15日KH2008A0000000號、97年10月21日KH2008A000
    0000號濫用藥物尿液檢驗報告在卷可稽（見偵2 卷第8 頁、
    偵3 卷第12頁），而扣案如附表編號1 、3 、4 所示之物品
    ，經送鑑驗結果，亦確均係第一級毒品海洛因無訛，有高雄
    市立凱旋醫院97年10月27日高市凱醫驗字第8578號、97年11
    月6 日高市凱醫驗字第8684號濫用藥物成品檢驗鑑定書附卷
    可佐（見本院卷第18頁、偵3 卷第20頁）（上開被告以外之
    人於審判外所為之言詞及書面陳述，因本件已改行簡式審判
    程序，依刑事訴訟法第159 條第2 項之規定，應具有證據能
    力），此外，另有如附表編號2 所示之注射針筒1 支扣案足
    憑，則被告前開自白顯與事實相符，堪以採信，本件事證明
    確，被告前揭犯行，均堪認定。另被告曾因施用毒品案件，
    經本院以90年度毒聲字第3283號裁定送觀察、勒戒後，於90
    年8 月9 日因無繼續施用毒品傾向釋放，嗣其於前開觀察、
    勒戒執行完畢釋放後5 年內，再犯施用毒品案件，經臺灣臺
    南地方法院以94年度訴字第558 號判決，判處有期徒刑10月
    、4 月確定，及經本院以95年度訴字第3310號判決，判處有
    期徒刑7 月確定等情，有臺灣高等法院被告前案紀錄表在卷
    可憑。而被告前開施用毒品犯行，雖係在其上揭觀察、勒戒
    執行完畢釋放5 年後所為，然期間其既再度因施用毒品案件
    而經論罪科刑，顯見其再犯率甚高，原實施之觀察、勒戒已
    無法收其實效，自無再經觀察、勒戒程序之必要，而應逕予
    追訴處罰（最高法院95年第7 次刑事庭會議決議參照）。
三、按海洛因係毒品危害防制條例第2 條第2 項第1 款所稱之第
    一級毒品，故核被告前開犯罪事實(一)、(三)之所為，均係犯毒
    品危害防制條例第10條第1 項之施用第一級毒品罪；被告前
    開犯罪事實(二)之所為，係犯刑法第321 條第1 項第2 款之毀
    壞安全設備竊盜罪。被告持有第一級毒品海洛因後，進而施
    用，其持有之低度行為應為施用之高度行為所吸收，不另論
    罪。被告所犯上開3 罪間，犯意各別、行為互殊，自應予以
    分論併罰。被告有上述之前科紀錄乙情，有臺灣高等法院被
    告前案紀錄表在卷可稽，其受有期徒刑執行完畢，5 年內故
    意再犯本件最重本刑為有期徒刑以上之3 罪，均為累犯，應
    依刑法第47條第1 項規定加重其刑。爰審酌被告經觀察、勒
    戒後，尚未能戒絕毒癮，足證前開保安處分措施實難矯治其
    惡性，且為貪圖不法利益，竟任意竊取他人財物，所為實無
    足取，惟念其犯後坦承罪行，態度尚佳，而所犯施用毒品罪
    係為自戕行為，尚未對他人造成實害，復參以其所竊得上開
    物品之價值、先前因施用毒品案件、竊盜案件遭論罪科刑之
    次數等一切情狀，分別量處如主文所示之刑，並定其應執行
    刑，以示儆懲。扣案如附表編號1 、3 、4 所示之物確為第
    一級毒品海洛因之事實，業如前述，應依毒品危害防制條例
    第18條第1 項前段之規定，諭知沒收銷燬之；至於鑑識耗損
    之第一級毒品海洛因，既已滅失，爰不再行諭知沒收銷燬，
    併此敘明。又扣案如附表編號2 所示之注射針筒1 支，係被
    告所有，供其為上開犯罪事實(一)所示犯行使用之物，業據其
    於本院審理中陳述明確，爰依刑法第38條第1 項第2 款規定
    ，併予宣告沒收。
據上論斷，應依刑事訴訟法第273 條之1 第1 項、第284 條之1
、第299 條第1 項前段，毒品危害防制條例第10條第1 項、第18
條第1 項前段，刑法第11條、第321 條第1 項第2 款、第47條第
1 項、第51條第5 款、第38條第1 項第2 款，判決如主文。
本案經檢察官陳麗琇到庭執行職務。
中    華    民    國    98    年    4     月    30    日
                  刑事第十庭    法  官  陳君杰
以上正本證明與原本無異。
如不服本判決應於收受判決後10日內向本院提出上訴書狀，並應
敘述具體理由。其未敘述上訴理由者，應於上訴期間屆滿後20日
內向本院補提理由書(均須按他造當事人之人數附繕本)「切勿逕
送上級法院」。
中    華    民    國    98    年    4     月    30    日
                                書記官  李承悌
附錄本判決論罪科刑之法條：
毒品危害防制條例第10條第1 項
施用第一級毒品者，處6 月以上5 年以下有期徒刑。
刑法第321條
犯竊盜罪而有左列情形之一者，處6 月以上、5 年以下有期徒刑
：
一  於夜間侵入住宅或有人居住之建築物、船艦或隱匿其內而犯
    之者。
二  毀越門扇、牆垣或其他安全設備而犯之者。
三  攜帶兇器而犯之者。
四  結夥三人以上而犯之者。
五  乘火災、水災或其他災害之際而犯之者。
六  在車站或埠頭而犯之者。
前項之未遂犯罰之。
附表：
┌──┬───────────────────┬───┐
│編號│扣案物品（均為甲○○所有）            │數量  │
├──┼───────────────────┼───┤
│ 1  │第一級毒品海洛因（驗後淨重0.038 公克）│1 包  │
├──┼───────────────────┼───┤
│ 2  │注射針筒                              │1 支  │
├──┼───────────────────┼───┤
│ 3  │第一級毒品海洛因（驗後淨重0.060 公克）│1 包  │
├──┼───────────────────┼───┤
│ 4  │第一級毒品海洛因（驗後淨重0.068 公克）│1 包  │
└──┴───────────────────┴───┘


司法院資訊處製作；財團法人民間司法改革基金會備份。
